臺灣雲林地方法院民事判決
                                     109年度重訴字第61號
原      告  吳奕樺  

訴訟代理人  劉烱意律師
被      告  林鴻鈞  
訴訟代理人  洪秀一律師
上列當事人間請求確認優先購買權存在事件，本院於民國110年2
 月2日言詞辯論終結，判決如下：
    主      文
原告之訴駁回。
訴訟費用由原告負擔。
    事實及理由
一、原告主張：
  ㈠鈞院102年度司執字第15610號清償債務強制執行事件（下稱
    本件執行）標別1拍賣雲林縣東勢鄉圳頭段1145、1146、114
    7、1148、1149、1161、1162、1163地號土地（下稱1145、1
    146、1147、1148、1149、1161、1162、1163地號土地）及
    其上暫編建號7建物之豬舍及相關設備等建物（上開土地及
    建物下稱標別1 之不動產）；標別2拍賣雲林縣○○鄉○○段000
     ○000 ○000 ○000 地號土地（下稱488 、489 、490 、500 
    地號土地）及暫編建號8 建物及相關設備等建物（上開土地
    及建物下稱標別2之不動產，標別1、2之土地合稱系爭土地
    ，標別1、2之建物合稱系爭建物），拍賣公告載明：「使用
    情形：據第三人稱，拍賣之不動產為其承租占有使用，目前
    為養豬畜牧場，故不動產拍定後不點交」，足認拍賣之土地
    存有租賃契約，原告有優先購買權，原告依法聲明願依拍定
    價格優先購買，被告於民國109年4月6日提出之陳述意見狀
    否認原告有優先購買權，鈞院民事執行處（下稱執行處）因
    而駁回原告之請求，原告不服而向執行處聲明異議及提起抗
    告，亦遭駁回，近日已向最高法院提起再抗告。惟執行處近
    日命被告繳清價金，原告再次聲明異議，執行處以109年8月
    28日函回覆原告其是否有優先購買權屬實體事項，應由原告
    提起訴訟解決，執行法院無權審酌，如原告不提起訴訟，執
    行法院自得命拍定人繳納尾款，並於繳納尾款後核發權利移
    轉證書，原告乃提起本件訴訟。
  ㈡本件原告對標別1、2之不動產有無優先購買權，兩造既有所
    爭執，原告究竟得否依拍賣取得標別1、2之不動產既不明確
    ，致原告於強制執行程序中優先購買權人之私法上地位有受
    侵害之危險，而此危險得以本件確認判決將之除去，應認原
    告提起本件訴訟有確認利益。
  ㈢訴外人億山畜牧場成立於68年間，成立迄今皆租用系爭土地
    經營養豬事業，97年間更換負責人為原告，仍持續使用系爭
    土地，迄今從未間斷。原告接手經營億山畜牧場（含拍賣之
    建物）後，對系爭土地訂有租賃契約，期間自97年3月24日
    起至107年3月23日止，於期間屆滿後仍持續經營，此客觀事
    實不容否認。足認早在89年查封前，億山畜牧場即承租系爭
    土地經營養豬事業。本件執行拍賣標別1、2 之不動產，拍
    賣公告明確載明「使用情形：據第三人稱，拍賣之不動產為
    其承租占有使用，目前為養豬畜牧場，故不動產拍定後不點
    交。」強制執行法第51條規定，查封之效力及於查封物之天
    然孽息。實施查封後，債務人就查封物所為移轉、設定負擔
    或其他有礙執行效果之行為，對於債權人不生效力。實施查
    封後，第三人未經執行法院允許，占有查封物或為其他有礙
    執行效果之行為者，執行法院得依職權或依聲請排除之。拍
    賣公告未除去租賃契約，足認該租賃契約之存在並無有礙執
    行效果之情事。
  ㈣土地法第104條第1項前段規定，基地出賣時，地上權人、典
    權人或承租人有依同樣條件優先購買之權，該規定並無承租
    人須以租地建屋為前提，方有優先購買權。且土地法第107 
    條規定，出租人出賣或出典耕地時，承租人有依同樣條件優
    先承買或承典之權；第104條第2項之規定，於前項承買承典
    準用之，該規定亦無承租人須以租地建屋為前提，方有優先
    購買權。又系爭土地為農地即耕地，並有億山畜牧場於該土
    地經營養豬事業，原告為億山畜牧場之負責人，並向債務人
    承租系爭土地，經營養豬事業，顯已合於土地法第107條承
    租人優先購買之規定，縱使原告不符合土地法第104條或民
    法第426條之2優先購買權之規定，亦符合土地法第107條之
    規定。
  ㈤本件執行之拍賣公告已明確載明拍賣之土地存有租賃契約，
    且債權人並未聲請排除，法院亦未依職權排除，足認系爭土
    地租賃契約並無有礙執行效果，且拍賣標的亦順利拍定，更
    可確認系爭土地租賃契約並未有礙執行效果。原告信任拍賣
    公告，原告縱使不聲明優先承買，對拍定人亦有租賃關係，
    故原告持續投資經營養豬事業，多年來投資之資金及心血，
    若無法優先承買或繼續承租，將造成原告重大損害。本件執
    行之債權人從未聲請排除土地租約，且拍賣公告已載明系爭
    土地有租賃關係存在，拍定人應無不知之理，仍願意投標應
    買，拍定後再為主張，顯然無視拍賣公告，顯不可取。
  ㈥租賃契約期間雖載明自97年3月24日起至107年3月23日止，但
    租期屆滿後，原告仍繼續承租經營養豬事業，執行處及債權
    人多次到場履勘。且依常理，拍定人於投標前亦會到場確認
    土地現況，足認租期屆滿後，原告仍繼續承租經營養豬事業
    。依民法第451條規定，租賃期限屆滿後，承租人仍為租賃
    物之使用收益，而出租人不即表示反對之意思者，視為以不
    定期限繼續契約。足認原告與債務人之土地租賃契約於期限
    屆滿後，原告仍為租賃物之使用收益，且債務人（出租人）
    未表示反對，故視為以不定期限繼續契約。且如上所述，系
    爭土地租賃契約並無有礙執行效果，且於執行拍賣過程中未
    被排除，更登載於拍賣公告，足認系爭土地租賃契約仍屬有
    效。綜上，原告對標別1、2 之不動產有優先購買權。
  ㈦並聲明：確認原告對於本件執行拍賣標別1、2之不動產之優
    先購買權存在。
  ㈧對被告抗辯所為之陳述：
    ⒈系爭土地興建豬舍等養豬設備，難以分別建物坐落何地號
      上，故訴外人即系爭土地所有權人吳昆明、吳秉峰共同出
      租給原告，且吳昆明與吳秉峰為兄弟關係，共同出租符合
      常情。
    ⒉被告又以系爭土地面積高達65,981平方公尺，每月租金僅
      新臺幣（下同）7,000 元，且未載明租金分配方式，幾乎
      與使用借貸無異。然吳昆明、吳秉峰為原告親叔叔，且當
      時面臨全球金融風暴，國際榖物價格高漲，養豬成本增加
      ，且系爭土地位於風頭水尾，亦不適於耕作，部分土地荒
      廢，部分土地為養豬場相關廢棄設備，故僅部分適用於養
      豬事業，因上述原因而約定每公頃每月租金約一千餘元，
      上開金額亦符合當時經濟狀況。
    ⒊被告再以吳昆明簽名及用印不清，疑似干擾強制執行程序
      而臨時偽造。然吳昆明當時因須洗腎且中風，故簽名較為
      困難，而有簽名模糊之情形，但絕非偽造，且系爭土地於
      89年間即遭查封（89年度執字第317號），偽造租約並無
      實益，故該租賃契約並非妨害強制執行而簽訂。
    ⒋被告雖引用最高法院71年度台上字第3636號判決意旨，主
      張系爭土地租賃契約並無視為不定期限繼續契約之適用。
      但被告僅引用部分意旨，依上開判決意旨之反面解釋，執
      行法院早已知悉系爭土地有租賃關係存在而未排除，且於
      拍賣公告中明確記載，被告係在有租賃之條件下投標，當
      然不影響被告對拍賣價額之估計，對於執行效果，並無任
      何妨礙。
    ⒌被告雖引用最高法院71年度台上字第5048號判決，主張執
      行處雖未依債權人聲請排除租約，該租約仍屬有礙執行效
      果之行為，然上開判決之訴訟標的為拆屋還地，與本件訴
      訟不同，且系爭土地租賃契約於查封前即存在，與上開判
      決事實不同，故上開判決於本件訴訟不適用。
    ⒍被告抗辯拍賣之建物依拍賣公告記載，事實上處分權人為
      訴外人吳振忠並非原告，又以最高法院69年度台上字第36
      73號判決亦指稱豬舍並非房屋，而主張原告無土地法第10
      4條之適用。然系爭建物得否併附拍賣？原告主張系爭建
      物為原告所有而提起第三人異議之訴，雖經鈞院104 年度
      重訴字第39號、臺灣高等法院臺南分院（下稱臺南高分院
      ）105年度重上字第11號及最高法院105年度台上字第1971
      號判決原告敗訴確定，但臺南高分院上開判決肯認受讓人
      與讓與人間非不得約定將該建築物之事實上處分權讓與於
      受讓人，系爭建物由訴外人吳萬看興建而原始取得，吳萬
      看贈與吳振忠，吳振忠再讓與原告，足認原告已取得事實
      上處分權，只因事實上處分權不足以排除強制執行，而判
      決原告敗訴。故拍賣公告記載系爭建物之事實上處分權人
      為吳振忠，與事實不符。
    ⒎又最高法院69年度台上字弟3673號判決雖指稱豬舍並非房
      屋，但何謂豬舍？未加以定義，一般經驗法則所謂豬舍應
      指實際養豬之空間，該空間構造僅有屋頂及短牆，但標別
      1之建物蓋有磚造廁所、鐵骨石棉瓦抽水機房、加強磚造
      水塔；標別2 之建物蓋有磚造瓦頂事務所、磚造瓦頂機電
      室、加強磚造及鋼鐵造水塔、加強磚造石棉瓦頂飼料工廠
      、磚造石棉瓦頂工作室等，上開建物皆非豬舍，應為房屋
      。足認原告之建物應可適用土地法第104條之優先購買權
      。
    ⒏被告陳稱原告之前提起第三人異議之訴，干擾執行程序，
      今又指摘執行處延宕執行，顯非可採。系爭建物確屬原告
      取得，執行處併附拍賣已有不當，原告本於保護個人權益
      ，而依法提起訴訟，怎會變成干擾執行程序？
二、被告之答辯：
  ㈠本件原告就系爭土地並非有真實之租賃關係，其於本件執行
    中所提出之土地建物租賃契約書（下稱系爭租約），內容不
    實，係通謀虛偽之意思表示，依民法第87條第1項前段規定
    為無效。茲分述之：
    ⒈系爭租約所載之出租土地分屬二人所有，各出租人所出租
      之土地標的理應分別標示，租金亦應分別約定、分別支付
      ，方符常情，系爭租約並未分別約定上情，已與常情有悖
      。
    ⒉系爭租約所載出租之土地計有14筆，分別為488 、489 、4
      90 、500 、1145、1146、1147、1148、1149、1154、115
      5、1161、1162、1163地號土地，面積依次為1,769 平方
      公尺、5,818平方公尺、3,876平方公尺、3,647平方公尺
      、2,258平方公尺、2,258平方公尺、1,535平方公尺、2,0
      00平方公尺、1,996平方公尺、2,987平方公尺、10,064平
      方公尺、10,805平方公尺、13,897平方公尺、6,721 平方
      公尺，面積合計高達65,981平方公尺，所載每月租金卻僅
      區區7,000元，幾乎與使用借貸無異，且未載明二位出租
      人之分配金額，更與常情有違。
    ⒊上開事項為租約至關重要之點，系爭租約此部分之約定內
      容殊有違常情，依一般之社會通念，難認屬實，足信系爭
      租約係為妨礙強制執行所為通謀之意思表示而訂立，依法
      自屬無效。
    ⒋從而，難認原告對系爭土地有實際之租賃關係存在，自無
      由據以主張有優先承買權存在。
    ⒌另觀之系爭租約影本，其中出租人吳昆明之簽名及用印模
      糊不清，疑似為干擾強制執行程序而臨時偽造，有命原告
      提出正本，再行查明之必要。
  ㈡退一步言，縱認有系爭租約存在，惟系爭土地中1161、1162
    地號土地早於系爭租約於97年3月24日簽訂前之89年1月14日
    ，已經鈞院89年度執字第317號強制執行事件於89年1月14日
    囑託雲林縣臺西地政事務所（下稱臺西地政）辦理查封登記
    完畢，其餘土地則由本件執行於102年6月3日囑託臺西地政
    辦理查封登記完畢，系爭租約亦已於107年3月23日租期屆滿
    而消滅，嗣本件執行於109年3月12日進行拍賣程序時，由被
    告投標應買得標而拍定，斯時系爭租約既早已屆期而消滅，
    原告自不得再以有租賃關係為由，主張優先購買權。
  ㈢依最高法院71年度台上字第3636號、73年度台上字第394號判
    決要旨，原告主張系爭租約屆期後，仍為租賃物之繼續使用
    ，而出租人不即表示反對之意思者，依民法第451條規定，
    視為不定期限繼續契約云云，自無可取，不得以此為由，據
    以對被告主張有租賃關係，進而以此主張有優先購買權。
  ㈣依最高法院71年度台上字第5048號判決要旨，原告主張本件
    執行之拍賣公告已明確載明拍賣之土地存有租賃契約，且債
    權人並未聲請排除，法院亦未依職權排除，足認土地租賃契
    約，並未有礙執行效果，且拍賣標的亦順利拍定，更可確認
    系爭土地租賃契約，並未有礙執行效果云云。然訴外人即債
    權人第一商業銀行股份有限公司（下稱第一銀行）於執行事
    件中，已於109年2月25日具狀聲請除去租賃，惟執行處之前
    早已公告定於同年3月12日進行拍賣程序，法院因拍賣在即
    而未停拍，乃未依聲請除去第三人即原告所謂之租賃關係，
    不能因此即謂未有礙執行效果。至於拍賣公告所載使用情形
    ，雖記載：「據第三人稱，拍賣之不動產為其承租占有使用
    ，目前為養豬畜牧場，故不動產拍定後不點交。」之語。然
    所載「據第三人稱」，僅在提醒投標應買人注意可能得標買
    受後會有第三人主張租賃關係之糾紛而已，非謂法院認定租
    賃關係屬實或第三人所稱之租賃關係合法存在。揆之上揭判
    決要旨所示，原告以上開情詞主張，亦無可取。
  ㈤至於原告主張對系爭土地上之建物有事實上之處分權，無礙
    租地建屋之本質，並無排除土地法第104條之適用，對系爭
    土地及其上建物，有優先承買權云云。然系爭土地部分，原
    告並無優先承買權，已如前述，而依原告起訴狀所附證一拍
    賣公告所載，未保存登記建物（即系爭建物）之事實上處分
    權人為吳振忠，並非原告。退一步言，縱認原告主張伊為系
    爭建物之事實上處分權人屬實（假設語氣），然依土地法第
    104 條規定，房屋出賣時，基地所有權人始有優先購買之權
    ，原告並非系爭土地之所有權人，所為之主張不符土地法第
    104 條之規定至明。況系爭建物為豬舍及相關設施，並非房
    屋（最高法院69年度台上字第3673號判決要旨參照），本無
    優先購買權之問題。
  ㈥又原告主張102年6月3日查封時，租約尚未屆期，斯時仍得本
    於承租人身分行使優先購買權，本件拍賣程序俟租賃期間屆
    至時始為之，而認租賃期間已屆滿，不得以承租人之身分主
    張優先購買權，架空土地法第104條規定，尚非妥適云云。
    然原告是否有系爭租賃關係，本有疑義，而本件執行自102
    年6月3日執行開始，原告即一再以對豬舍有所有權，對土地
    有租賃關係為由聲明異議，進而提起第三人異議之訴，並聲
    請停止執行，執行程序因停止而延滯，實係原告干擾執行程
    序之行為所致，竟反歸咎於執行法院，嘵嘵之語，至屬無稽
    。
  ㈦綜上所述，本件原告主張之租賃關係並不存在，縱曾存在亦
    已屆期而消滅，且屬有礙執行效果之行為，對被告不生效力
    ，自無由據以對被告主張有優先承買權，原告之訴為無理由
    ，應予駁回。
  ㈧並聲明：原告之訴駁回。
三、兩造不爭執之事實及本件之爭點：
  ㈠兩造不爭執之事實：
    ⒈本件執行於109年3月12日進行第二次拍賣，其中標別1拍賣
      之不動產及標別2 拍賣之不動產，均由被告分別以3,700
      萬元、23,816,000元拍定。
    ⒉標別1之不動產，其中1146、1147、1148、1149、1162、11
      63地號土地及其上豬舍、相關設施等建物，與標別2之不
      動產中之488 、489 、490 地號土地及其上豬舍、相關設
      施等建物，均是億山畜牧場內之土地及豬舍、相關設施。
    ⒊原告自97年3月24日起登記為億山畜牧場之負責人。
    ⒋1161、1162地號土地於89年1月18日辦理查封登記，1145、
      1146、1147、1148、1149、1163、488 、489 、490 、50
      0 地號土地則是於102年6月3日辦理查封登記。
    ⒌原告曾以1161、1162、1163、488 、489 、490 、500 地
      號土地上之豬舍（下稱系爭未辦理保存登記建物）為其所
      有為由，對第一銀行提起第三人異議之訴，經本院以104
      年度重訴字第39號、臺南高分院以105年度重上字第11號
      判決：系爭未辦理保存登記建物由訴外人吳萬看出資建築
      ，而取得原始所有權，原告雖主張系爭未辦理保存登記建
      物為吳萬看所興建，70年間贈與給訴外人吳振忠以辦理牧
      場登記，嗣後原告於97年間以2,000 萬元之代價向吳振忠
      承受億山畜牧場一切資產及負債，並持續占有使用迄今，
      原告依法即取得系爭未辦理保存登記建物之事實上處分權
      ，並提出上開書證為證，縱令為真實，系爭未辦理保存登
      記建物之所有權應歸屬吳萬看原始取得，吳振忠不能因上
      開贈與，及原告不能因上開買賣而向地政機關辦理所有權
      移轉登記，則依民法第758條之規定，系爭未辦理保存登
      記建物之所有權不因贈與而發生讓與吳振忠之效力，及不
      能因買賣而發生讓與原告之效力，從而原告自未能取得系
      爭未辦理保存登記建物之所有權甚明等語，原告不服上開
      判決提起上訴，由最高法院以105年度台上字第1971號裁
      定駁回上訴確定。
  ㈡本件之爭點：原告依據土地法第104 條、第107 條及民法第4
    26條之2 規定，主張其就本件執行所拍賣之標別1、2之不動
    產有優先購買權存在，是否有理由？
四、本院之判斷：
  ㈠按確認法律關係之訴，非原告有即受確認判決之法律上利益
    者，不得提起之，民事訴訟法第247 條第1 項前段定有明文
    。所謂即受確認判決之法律上利益，係指因法律關係之存否
    不明確，致原告在私法上之地位有受侵害之危險，而此項危
    險得以對於被告之確認判決除去之者而言，故確認法律關係
    成立或不成立之訴，苟具備前開要件，即得謂有即受確認判
    決之法律上利益，縱其所求確認者為他人間之法律關係，亦
    非不得提起（最高法院42年度台上字第1031號判決意旨參照
    ）。本件原告起訴請求確認其對本件執行標別1 所拍賣之不
    動產及標別2 所拍賣之不動產有優先購買權存在，為被告所
    否認，則原告是否得依同樣條件優先購買標別1 、2 之不動
    產，其私法上之地位即有受侵害危險，此項危險得以對被告
    提起確認判決除去之。是原告提起本件確認之訴，有即受確
    認判決之法律上利益，合先敘明。
  ㈡按基地出賣時，地上權人、典權人或承租人有依同樣條件優
    先購買之權，房屋出賣時，基地所有權人有依同樣條件優先
    購買之權，其順序以登記之先後定之；租用基地建築房屋，
    出租人出賣基地時，承租人有依同樣條件優先承買之權，承
    租人出賣房屋時，基地所有人有依同樣條件優先承買之權，
    土地法第104條第1項、民法第426條之2第1項分別定有明文
    。又土地法第104條第1項所稱基地承租人，係指承租基地在
    其上興建建築物之承租人（最高法院103年度台上字第1481
    號判決意旨參照）。經查，原告於上開第三人異議之訴中主
    張系爭未辦理保存登記建物是吳萬看所興建，吳萬看於70年
    間將上開建物贈與吳振忠，以辦理畜牧場登記，原告於97年
    間以2,000萬元向吳振忠承受億山畜牧場一切資產及負債等
    語。且由原告於本件執行所提出之系爭租約及畜禽飼養登記
    證所示（見本院卷第93-97頁），原告是於97年3月24日登記
    為億山畜牧場之負責人，並於同日承租系爭土地。由此足見
    ，縱認原告陳稱其向吳昆明、吳秉峰承租系爭土地之事實為
    真，因系爭土地上之豬舍、相關設施等建物並非原告所興建
    ，原告即非土地法第104條第1項及民法第426條之2第1項所
    稱之承租人，原告自不得依上開規定主張其就本件執行所拍
    賣之標別1、2之不動產有優先購買權存在。
  ㈢次按重劃區內耕地出售時，其優先購買權之次序如下：⒈出租
    耕地之承租人；⒉共有土地現耕之他共有人；⒊毗連耕地之現
    耕所有權人，農地重劃條例第5 條定有明文。再按實施查封
    後，債務人就查封物所為移轉、設定負擔或其他有礙執行效
    果之行為，對於債權人不生效力，強制執行法第51條第2 項
    亦有明文。而所謂其他有礙執行效果之行為，係指處分行為
    以外，其他足以影響查封效力之行為，例如將查封物出租、
    出借等是；又此所謂債權人，應係指強制執行事件中聲請強
    制執行之債權人、已參與分配之債權人及拍定人而言（最高
    法院71年度台上字第3636號判決意旨參照）。又租賃定有期
    限者，其租賃關係，於期限屆滿時消滅，民法第450 條第1
    項定有明文。故於原租約期限屆滿時，出租人與承租人另行
    簽訂新租約，不論租金、租期等約定內容是否均相同，均屬
    另一租賃關係。經查，由系爭租約所示（見本院卷第95-97
    頁），原告向吳昆明、吳秉峰承租之系爭土地，租賃期限自
    97年3月24日起至107年3月23日止。然吳振忠（即吳昆明之
    繼承人）、吳秉峰所有之1161、1162地號土地，業經本院於
    89年1月18日以89年度執字第317號執行事件囑託臺西地政事
    務所（下稱臺中地政）辦理查封登記完畢，其餘系爭土地亦
    經本件執行於102年6月3日囑託臺西地政辦理查封登記完畢
    ，有系爭土地登記謄本附於本件執行卷可參，復為兩造所不
    爭執。依前開說明及強制執行法第51條第2項規定，吳昆明
    、吳秉峰於97年3 月24日出租1161、1162地號土地予原告，
    應屬有礙執行效果之行為，該租賃契約對於執行債權人及拍
    定人自不生效力。另原告就其餘系爭土地與吳昆明、吳秉峰
    訂立之租賃契約，租賃期間是自97年3月24日起至107年3月2
    3日止，屬於定期租賃，按租賃定有期限者，其租賃關係於
    期限屆滿時消滅，故上開租賃契約迄107年3月23日屆滿後，
    即已歸於消滅。雖原告主張與吳昆明、吳秉峰簽訂之租賃契
    約於期限屆滿後，原告仍為租賃物之使用收益，且出租人未
    表示反對，故視為不定期限繼續契約，縱使屬實，該續租之
    租賃契約應屬另一租賃關係，無從視為是舊有租賃契約之延
    長。因而原告與吳昆明、吳秉峰間就系爭土地原租賃契約屆
    滿後之不定期限繼續契約既在土地查封（102年6月3日）後
    所為，依前開說明，應屬有礙強制執行效果之行為，該租賃
    契約對於執行債權人及拍定人自不生效力。況吳昆明、吳秉
    峰將系爭土地出租予原告後，其因負債經法院查封系爭土地
    ，吳昆明、吳秉峰對系爭土地即喪失處分或設定負擔之權，
    其對系爭土地之繼續出租與否，更漠不關心，嗣於拍賣期間
    租期屆滿，原告仍繼續使用系爭土地，吳昆明、吳秉峰雖未
    即為反對之意思表示，亦難認為有默示同意繼續出租之意思
    ，原告自不能主張民法第451條所定默示更新不定期繼續租
    約之效果（最高法院67年度第9次民庭庭推總會議決議㈡、94
    年度台抗字第657號裁定參照）。則原告主張其為系爭土地
    之承租人，依據土地法第104條、第107條及民法第426條之2
    之規定主張其對標別1、2之不動產有優先購買權，自非有據
    。
  ㈣再者，民法第426 條之2 第1 項係規定「租用基地建築房屋
    」，而吳萬看在系爭土地上所興建之建物為豬舍及相關設施
    ，非屬供人居住使用之房屋，原告依據民法第426條之2 第1
    項規定，主張其對本件執行所拍賣之標別1、2之不動產有優
    先購買權，亦屬無據。
五、從而，原告主張其為系爭土地之承租人，依據土地法第104 
    條、第107條及民法第426條之2規定，請求確認其對本件執
    行所拍賣之標別1、2之不動產有優先購買權存在，為無理由
    ，應予駁回。
六、本件為判決之基礎已臻明確，兩造其餘之攻擊或防禦方法及
    證據，經本院斟酌後，認為均不足以影響本判決之結果，亦
    與本件爭點無涉，自無逐一詳予論駁之必要，併此敘明。
七、訴訟費用負擔之依據：民事訴訟法第78條。
中　　華　　民　　國　 110　　年　　2 　　月　　23　　日
                  民事第二庭    法  官  蔡碧蓉

以上正本係照原本作成。
如對本判決上訴，須於判決送達後20日內向本院提出上訴狀（須
附繕本）。如委任律師提起上訴者，應一併繳納上訴審裁判費。
中　　華　　民　　國　 110　　年　　2 　　月　　23　　日
                                書記官　鄭蕉杏